臺灣板橋地方法院刑事判決　　　　　　100年度簡上字第454號
上　訴　人　臺灣板橋地方法院檢察署檢察官
被　　　告　李志鵬
上列上訴人因傷害案件，不服本院100 年度簡字第938 號中華民
國100 年4 月8 日第一審判決（聲請簡易判決處刑案號：100 年
度速偵字第423 號），提起上訴，本院管轄第二審合議庭判決如
下：
    主  文
上訴駁回。
    事實及理由
一、本案經本院審理結果，認第一審判決以上訴人即被告李志鵬
    罪證明確，適用刑事訴訟法第449 條第1 項前段、第3 項、
    第454 條第2 項、第450 條第1 項，刑法第277 條第1 項、
    第41條第1 項前段、第38條第1 項第2 款，刑法施行法第1
    條之1 第1 項、第2 項前段，並審酌被告遇事不知思理性處
    理，僅因細故即持鐮刀並揮舞，造成告訴人陳健成左手開放
    性傷口合併肌腱斷裂，且迄未與告訴人達成和解，兼衡被告
    之素行、犯罪動機、目的、手段、智識程度、告訴人所受傷
    勢及被告犯後坦承之態度等一切情狀，量處有期徒刑3 月，
    並諭知易科罰金之折算標準，以及扣案之鐮刀1 把沒收，於
    認事用法均無違誤，量刑亦屬妥適，應予維持，除犯罪事實
    欄有關「雙方發生口角爭執」之記載應予刪除外，其餘均引
    用第一審判決記載之事實、證據及理由（如附件）。
二、上訴意旨略以：告訴人所受傷害造成半年內無法工作，第一
    審判決量刑過輕，又被告未與告訴人達成和解，亦無支付任
    何賠償，請提高易科罰金之折算標準為新台幣2 千元折算1
    日等語。經查：
  (一)關於刑之量定，係實體法上賦予法院得為自由裁量之事項，
    倘其未有逾越法律所規定之範圍，或濫用其權限，即不得任
    意指摘為違法。前揭上訴人所指第一審判決量刑過輕，以及
    請求提高易科罰金標準之理由，業經第一審判決詳予審認全
    案情節，並斟酌被告被訴刑法第277 條第1 項之傷害罪之法
    定本刑為「3 年以下有期徒刑、拘役或1 千元以下罰金」，
    進而判處被告有期徒刑3 月，經核並無輕重失衡或明顯濫權
    之情形，尚難遽指為違法或失當，故上訴人指稱第一審判決
    量刑過輕云云，核屬無據，自不足採。
  (二)關於上訴意旨另指稱告訴人因被告本件犯行而半年無法工作
    一節，經告訴人於本院審理時到庭指稱：其虎口的筋斷掉無
    法施力，其雖可以拿起螺絲起子，但無法握緊施力等語（參
    本院卷第29頁反面），核與卷附天主教耕莘醫院100 年1 月
    26日甲診字第甲0000000000號甲種診斷證明書影本1 份（參
    第一審卷第13頁）病名欄記載「開放性傷口合併肌腱斷裂」
    ，診斷情形欄記載「病患於100 年1 月20日急診入院，接受
    傷口清創與肌腱接合手術與石膏外固定，100 年1 月26日出
    院，需休養1 個月，門診定期追蹤治療」等情大致相符，縱
    再依告訴人於100 年7 月13日本院審理中提出之刑事補充告
    訴理由狀所附同院100 年6 月20日乙診字第乙0000000000號
    乙種診斷證明書1 份（參本院卷第35頁），除同上病名欄及
    診斷情形欄之記載外，亦僅於醫囑欄（同前述診斷情形欄）
    補充記載「韌帶修復需半年至一年，復健需半年。病人因上
    述診斷於民國100 年1 月2 日（應係100 年1 月20日之誤載
    ）至民國100 年6 月15日門診治療共9 次」等語，綜合證人
    即告訴人於本院審理中之證述及上開診斷證明之記載內容，
    至多認定告訴人受傷之部位經相關手術後，另外需時修復及
    復健，仍乏確切事證可憑認定告訴人受傷之左手，已有刑法
    第10條第4 項第4 款關於毀敗或嚴重減損一肢以上之機能之
    重傷情形；又告訴人以前開補充告訴理由狀指稱被告有致其
    於死之殺人未遂犯行，此據證人即告訴人於本院審理時證稱
    ：100 年1 月20日是外面電信公司按被告住處門鈴，被告認
    為是其按門鈴，故下樓向其表示為何按門鈴，經其表明未按
    門鈴之情，被告對此有不爽的感覺，12時許其去接小孩，被
    告又來找其店內之客人挑釁後離開，其回來後是聽其太太提
    及此事，其吃午飯之時，看到被告持鐮刀從店門口跑進來，
    又看到其太太已經倒地，被告還手持鐮刀揮舞，其一緊張就
    用左手去抓被告手上之鐮刀，之後遭被告劃傷左手，其改用
    右手抓被告持刀之手，被告的手還在動，其不確定是要揮舞
    還是要掙脫，其把被告從店裡抓到店外，後來有其他房客幫
    忙抓住被告，當時被告都沒有說話，其抓住被告持鐮刀的手
    ，是因為情急之下，怕被告傷害其太太，本件以前其與被告
    無仇恨亦無過節，彼此雖是鄰居但無互動等語（參本院卷第
    30至31頁），是由證人即告訴人於本院審理中之證詞可知，
    被告案發時雖有持鐮刀揮舞之舉，但旋即遭告訴人制住持刀
    之手，過程中固有傷及告訴人左手虎口肌腱，但未見被告持
    扣案鐮刀直接攻擊告訴人肢體脆弱或重要臟器所在之致命部
    位，而有亟欲奪取告訴人性命之外在舉動，且參酌告訴人與
    被告案發前無仇恨、怨隙，即便有上開誤按電鈴之細故，客
    觀上亦難認定被告有何非取告訴人性命不可之意思，告訴人
    指稱被告有殺人未遂犯行云云，仍乏確切事證可佐，亦與本
    件檢察官偵查終結後認定被告所為涉及傷害犯嫌，進而聲請
    第一審為簡易判決處刑之偵查結果不符，尚無足採。綜上所
    述，第一審判決認定被告成立傷害罪並據以論罪科刑，核無
    違誤，告訴人請求檢察官提起上訴指摘各情，猶難採認。
  (三)綜上，檢察官依告訴人之請求提起上訴之意旨，均難憑以認
    定第一審判決認事用法或量刑有何違法、失當之處，概不足
    採，本件上訴為無理由，應予駁回。
據上論斷，應依刑事訴訟法第455 條之1 第1 項、第3 項、第36
8 條、第373 條，判決如主文。
本案經檢察官黃怡華到庭執行職務。
中    華    民    國   100    年    7     月    28    日
            刑事第二十一庭  審判長法  官  劉元斐
                                  法  官  方鴻愷
                                  法  官  李俊彥
上列正本證明與原本無異。
不得上訴。
                                  書記官  林文達
中    華    民    國   100    年    7     月    29    日